【裁判字號】    98,訴,922
【裁判日期】    990129
【裁判案由】    毒品危害防制條例
【裁判全文】
臺灣苗栗地方法院刑事判決               98年度訴字第922號
公  訴  人  臺灣苗栗地方法院檢察署檢察官
被      告  甲○○
上列被告因違反毒品危害防制條例案件，經檢察官提起公訴（98
年度毒偵字第1201、1228號），被告於本院行準備程序時就被訴
事實為有罪之陳述，經本院合議庭裁定由受命法官獨任進行簡式
審判程序審理，判決如下：
    主  文
甲○○施用第一級毒品，處有期徒刑陸月，如易科罰金，以新臺
幣壹仟元折算壹日；扣案之第一級毒品海洛因壹包（驗餘淨重零
點零肆肆公克）沒收銷燬之。又施用第二級毒品，處有期徒刑肆
月，如易科罰金，以新臺幣壹仟元折算壹日；扣案之玻璃頭吸食
器壹個沒收。又施用第一級毒品，處有期徒刑陸月，如易科罰金
，以新臺幣壹仟元折算壹日。又施用第二級毒品，處有期徒刑肆
月，如易科罰金，以新臺幣壹仟元折算壹日；扣案之玻璃頭吸食
器壹個沒收。應執行有期徒刑壹年伍月，如易科罰金，以新臺幣
壹仟元折算壹日；扣案之第一級毒品海洛因壹包（驗餘淨重零點
零肆肆公克）沒收銷燬之；玻璃頭吸食器貳個，均沒收。
    事實及理由
一、犯罪事實：
  (一)甲○○前於民國88年間，因犯施用毒品案件，經本院裁定送
    觀察、勒戒後，認無繼續施用毒品之傾向，於88年1 月22日
    釋放出所，並由臺灣苗栗地方法檢察署檢察官以87年度偵字
    第5606號為不起訴處分確定。惟上述觀察、勒戒並未收實效
    ，甲○○又於上述觀察、勒戒釋放出所後5 年內，因再犯施
    用毒品案件，經送觀察、勒戒後，認無繼續施用毒品之傾向
    ，於88年9 月20日釋放出所，並由臺灣苗栗地方法院檢察署
    檢察官以88年度偵字第1924號、88年毒偵字第194 號為不起
    訴處分確定。又於94年間再犯施用毒品案件，經本院裁定送
    觀察、勒戒後，認有繼續施用毒品傾向，再經本院裁定令入
    戒治處所施以強制戒治，嗣因上開強制戒治成效經評定合格
    ，而於95年5 月15日停止戒治，所餘期間交付保護管束，於
    95 年10 月17日保護管束期滿未經撤銷而執行完畢，並經臺
    灣苗栗地方法院檢察署檢察官以95年度戒毒偵字第17號為不
    起訴處分確定。
  (二)詎甲○○猶未悔改，分別基於施用第一級毒品海洛因及第二
    級毒品甲基安非他命之犯意，為下列行為：
  1.於98年9 月23日上午8 時許，在其位於苗栗縣頭份鎮○○路
    31巷1 號居處廁所內，先以將第二級毒品甲基安非他命放置
    於玻璃頭吸食器內，用火燒烤產生燻煙，再吸食該燻煙之方
    式，施用第二級毒品甲基安非他命1 次。另於同日施用甲基
    安非他命後不久，以將海洛因摻入香菸內點燃吸食之方式，
    施用第一級毒品海洛因1 次。嗣於98年9 月23日下午3 時45
    分許，在苗栗縣頭份鎮○○路「頭份國小」前，警方見甲○
    ○與其友人邱文吉行跡可疑而上前盤查，甲○○乃於具有偵
    查犯罪職權之苗栗縣警察局頭份分局警員發覺其上開施用毒
    品犯行前，主動交出其所有之海洛因1 包（驗餘淨重0.044
    公克）及玻璃頭吸食器1 個供警查扣，並坦承前揭施用海洛
    因及甲基安非他命之犯罪情節而自首犯罪，復於其後本案之
    偵查、審理程序到庭接受裁判。
  2.於98年9 月30日上午10時許，在其位於苗栗縣頭份鎮○○路
    31巷1 號居處廁所內，先以將第二級毒品甲基安非他命放置
    於玻璃頭吸食器內，用火燒烤產生燻煙，再吸食該燻煙之方
    式，施用第二級毒品甲基安非他命1 次。另於同日施用甲基
    安非他命後不久，以將海洛因摻入香菸內點燃吸食之方式，
    施用第一級毒品海洛因1 次。嗣於98年9 月30日晚上10時30
    分許，因所駕駛之車牌號碼6399-KT 號自用小客車違規停放
    在苗栗縣頭份鎮○○街12號前，經警上前盤查，甲○○乃於
    具有偵查犯罪職權之苗栗縣警察局頭份分局警員發覺其上開
    施用毒品犯行前，主動交出其所有之安非他命玻璃頭吸食器
    1 個供警查扣，並坦承前揭施用海洛因及甲基安非他命之犯
    罪情節而自首犯罪，復於其後本案之偵查、審理程序到庭接
    受裁判。另經警將甲○○查獲後所採尿液送驗結果，確均呈
    現海洛因代謝物嗎啡陽性反應及安非他命、甲基安非他命之
    陽性反應。
二、上開犯罪事實，業據被告甲○○於警詢、偵查、本院準備程
    序及審理時坦承不諱，並有中山醫學大學附設醫院檢驗科藥
    物檢測中心分別於98年10月8 日、16日出具之尿液檢驗報告
    各1 份、濫用藥物尿液檢驗監管紀錄表6 紙、苗栗縣警察局
    頭份分局毒品犯罪嫌疑人尿液採驗作業管制紀錄2 份。而扣
    案之第一級毒品海洛因1 包（驗餘淨重0.044 公克），經送
    行政院衛生署草屯療養院鑑定結果，確含有第一級毒品海洛
    因成分，亦有行政院衛生署草屯療養院98年10月21日草療鑑
    字第0981000076號鑑定書1 份暨查獲現場及毒品檢驗照片20
    張在卷可稽；此外，復有扣案之玻璃頭吸食器2 個可資佐證
    。是被告自白核與事實相符，其施用第一、二級毒品之犯行
    ，洵堪認定。
三、核被告甲○○所為，係犯毒品危害防制條例第10條第1 項之
    施用第一級毒品罪及同條例第10條第2 項之施用第二級毒品
    罪。其施用前後持有第一級毒品海洛因及第二級毒品甲基安
    非他命之低度行為，為其施用之高度行為吸收，均不另論罪
    。被告所犯上開4 罪間，犯意各別，行為互殊，應予分論併
    罰。又被告分別於98年9 月23日及98年9 月30日經員警盤查
    時，於有偵查犯罪職權之苗栗縣警察局頭份分局員警尚未發
    覺其上開施用毒品犯行前，主動供出其有上開施用第一級、
    第二級毒品之犯行，自首而接受裁判等情，有苗栗縣警察局
    頭份分局刑事案件報告書及被告警詢筆錄附卷可證，爰均依
    刑法第62條前段規定，減輕其刑。爰審酌被告前經觀察、勒
    戒及強制戒治，仍未能自我克制以戒除毒癮，猶為本案之施
    用毒品行為，戕害自身健康，並生對於社會安全與公共秩序
    之潛在危害，惟念其犯罪後坦承犯行，其所為主要係戕害自
    身，並未直接積極損害他人之利益及其生活狀況、智識程度
    暨衡酌檢察官之具體求刑範圍等一切情狀，分別量處如主文
    所示之刑並諭知易科罰金之折算標準，暨定其應執行之刑併
    諭知易科罰金之折算標準。
五、按查獲之毒品，不問屬於犯人與否，均沒收銷燬之，毒品危
    害防制條例第18條第1 項前段定有明文。本件扣案之第一級
    毒品海洛因1 包（驗餘後淨重0.044 公克），應依法宣告沒
    收併銷燬之；至於包裹海洛因之包裝袋1 個，因有第一級毒
    品海洛因黏附其上，無法分離，認屬海洛因之一部分，併予
    沒收銷燬之，附此敘明。另扣案之玻璃頭吸食器2 個，為被
    告所有且係供其施用毒品所用之物，業據被告陳明在卷，爰
    依刑法第38條第1 項第2 款之規定宣告沒收。
六、應適用之法條：
  (一)刑事訴訟法第273 條之1 第1 項、第299 條第1 項前段。
  (二)毒品危害防制條例第10條第1 項、第2 項、第18條第1 項前
    段。
  (三)刑法第11條前段、第51條第5 款、第62條前段、第41條第1
    項前段、第8 項、第38條第1 項第2 款。
七、本案經檢察官黃俊鳴到庭執行職務。
中    華    民    國    99    年    1    月    29    日
                  刑事第三庭    法  官  林佩儒
以上正本證明與原本無異。
如不服本判決應於收受判決後10日內向本院提出上訴書狀，並應
應敘述具體理由。其未敘述上訴理由者，應於上訴期間屆滿後20
日內向本院補提理由書( 均須按他造當事人之人數附繕本) 「切
勿逕送上級法院」。
                                書記官  陳玲君
中    華    民    國    99    年    1    月    29    日
附錄本案論罪法條全文：
毒品危害防制條例第10條
施用第一級毒品者，處6 月以上5 年以下有期徒刑。
施用第二級毒品者，處3年以下有期徒刑。

司法院資訊處製作；財團法人民間司法改革基金會備份。
